臺灣板橋地方法院民事裁定　　　　　　　96年度聲字第2408號
聲　請　人　丙○○
代　理　人　乙○○
相　對　人　甲○○
上列當事人間聲請發還擔保金事件，本院裁定如下：
    主      文
聲請駁回。
聲請程序費用由聲請人負擔。
    理      由
一、按應供擔保之原因消滅者，法院應依供擔保人之聲請，以裁
    定命返還其提存物或保證書，民事訴訟法第104 條第1 項第
    1 款定有明文。又上開規定依同法第106 條之規定，於其他
    依法令供訴訟上之擔保者，亦準用之。次按所謂供擔保之原
    因消滅者，在撤銷假扣押提供反擔保之場合，係指債權人無
    損害發生，或債務人本案勝訴確定，或債務人已賠償債權人
    所生之損害者而言，亦有最高法院91年度台抗字第189 號裁
    判意旨可資參照。
二、本件聲請意旨略以：相對人前向本院聲請假扣押，經本院以
    95年度裁全字第10678 號裁定准許，嗣聲請人亦依該裁定提
    供反擔保免為或撤銷假扣押在案。茲因兩造間之本案訴訟業
    經本院95年度重簡字第3067號、95年度簡上字第243 號判決
    駁回聲請人之上訴後而告確定，相對人乃據以聲請本院96年
    度執字第2415號強制執行事件查封聲請人所有之不動產，惟
    因聲請人已依確定判決之內容履行，且已聲請撤銷假扣押裁
    定確定，為此爰依民事訴訟法第104條第1項第1 款之規定，
    聲請發還擔保金等語，並提出本院95年度存字第6722提存書
    、95年度重簡字第3067號宣示判決筆錄、95年度簡上字第24
    3號民事判決及板院輔96執正字第2415號通知函等影本各1份
    為證。
三、經查，本件相對人為請求給付租金債務，聲請本院以95年度
    裁全字第10678 號裁定為假扣押，聲請人則提供前述反擔保
    金以免為或撤銷假扣押，嗣兩造間之本案訴訟業經本院95年
    度重簡字第3067號、95年度簡上字第243 號判決駁回聲請人
    之上訴後而告確定，相對人乃以之為執行名義並據以聲請強
    制執行，經本院以96年度執字第2415號執行事件查封聲請人
    所有之不動產在案，然聲請人已於民國96年7 月26日依上開
    判決內容到院清償完畢等事實，業據本院依職權調取上開卷
    宗核閱屬實。然聲請人既獲本案敗訴判決確定，相對人仍可
    能因反擔保而受有損害，而聲請人既未證明相對人就該假扣
    押執行之撤銷無損害之發生，亦未證明已賠償相對人因反擔
    保所生之損害，復未提出證據證明已定期催告相對人行使權
    利而未行使，即與民事訴訟法第104條第1項所定聲請發還擔
    保金之要件有所不符，是聲請人之主張顯不足採，故聲請人
    之本件聲請，因認於法未合，應予駁回。
四、爰依民事訴訟法第95條、第78條，裁定如主文。
中　　華　　民　　國　　96　　年　　10　　月　　23　　日
                  民事第一庭法　官　黃信滿
以上正本證明與原本無異。
如不服本裁定應於送達後10日內向本院提出抗告狀，並應繳納抗
告裁判費新台幣1,000 元整。
中　　華　　民　　國　　96　　年　　10　　月　　23　　日
                            書記官　林月蓉
